# 合伙企业LP 的投资列报

提问人：jy03657116 时间：2021-02-20 12:33:02
背景：A、B、C、D公司共同出资设立甲合伙企业，A是普通合伙人（且为执行事务合伙人），B、C、D是有限合伙人，其中A出资比例2%，B出资比例68%，C出资比例20%，D公司出资比例是10%（出资 1000 万元）。投资决策委员会由A派出 3 人、B派出 2 人，C和D不参与。
没有其他特殊情况，可以判断D公司就是一般的有限合伙人，不参与投资决策。
没有保本、保收益条款，就是投资收益按比例分配，投资损失按比例分担。
问题：
D出资的 1000 万元，站在发行方（甲合伙企业）角度看是“债务工具”还是“权益工具”？为什么？
求教陈版和各位版友！

回答人：chenyiwei
1 、一般合伙企业都是有存续期限限制的，例如初始期限为 5 年，经全体合伙人一致同意可以延期 2 次，每次延期 1 年，即最多存续期 7 年，这种情况下，最晚 7 年后，合伙企业向合伙人清算分配是必然发生的事件，也就是合伙企业存在向合伙人支付现金或其他金融资产的现时义务，表明符合金融负债的定义。但根据《企业会计准则第 37 号——金融工具列报》第三章的规定，属于“发行方仅在清算时才有义务向另一方按比例交付其净资产的金融工具”，在该合伙企业自身报表中仍列报为权益工具。但在对该合伙企业具有控制权的LP（如B）的合并报表中，归属于C、D的份额仍列报为金融负债。
2 、另外，还需要关注合伙企业的合伙协议及其补充协议中对合伙人的退伙、投资项目的退出分配等事项的约定。如果合伙协议约定D在满足一定条件时可以单方面要求退出，或者要求获得分配（其他合伙人无此权利），则D的出资在合伙企业报表中也需要列报为金融负债。

提问人：jy03657116 时间：2021-02-22 11:09:00
感谢陈版！！
追问一下：这个合伙企业有存续期（ 7 年），合伙协议约定在存续期内，合伙企业的某一投资项目收到分红或者投资收益后，应当向合伙人按实缴出资比例分配。
对于D公司来讲，是否可以认为该笔 1000 万元的投资是“发行人发行的一项债务工具”，从而分类为以公允价值计量且其变动计入当期损益的金融资产。 不能作为“发行人发行的一项权益工具”，归属到非交易性权益工具，从而通过“选择权”分类为以公允价值计量且其变动计入其他综合收益的金融资产。

回答人：chenyiwei
可以这样理解。